【裁判字號】    89,易,1748
【裁判日期】    890821
【裁判案由】    贓物
【裁判全文】
臺灣桃園地方法院刑事判決                        八十九年度易字第一七四八號
    公  訴  人  臺灣桃園地方法院檢察署檢察官
    被      告  甲○○
右列被告因贓物案件，經檢察官提起公訴（八十九年度偵字第八六八五號），本院判
決如左：
    主  文
甲○○收受贓物，處有期徒刑肆月，如易科罰金以參佰元折算壹日。
    事  實
一、甲○○明知原為丙○○所有，於八十九年六月一日凌晨零時許，在台北縣三重市
    ○○街一０九巷五十號前遭不詳姓名之人竊取，現時懸掛ＧＥ－六四四五號車牌
    二面（該二面車牌亦係乙○○於八十八年七月間，在桃園縣新屋鄉富源村不詳地
    點失竊之物）之ＤＲ－七一一三號自小客車來路不明，係屬贓物，仍於八十九年
    六月八日上午十時許，在桃園縣楊梅鎮埔心火車站前，向年籍不詳綽號「阿德」
    之成年男子商借上開贓車，並即駛往桃園縣楊梅鎮搭載不知情之女友戴芸姿（經
    檢察官為不起訴處分）外出遊玩。嗣於當日下午五時許，甲○○駕上開贓車行經
    桃園縣楊梅鎮○○街三四七巷六弄前，為警當場查獲。
二、案經桃園縣警察局平鎮分局報請台灣桃園地方法院檢察署檢察官偵查起訴。
    理  由
一、訊之被告甲○○固不否認於右揭時地，駕駛上開贓車為警查獲之事實不諱，惟矢
    口否認有何贓物犯行，辯稱：車子是「阿德」借給伊，借的時候沒有告訴伊是贓
    車，伊也不知道是贓車云云。經查，ＤＲ－七一一三號自小客車為丙○○所有，
    其上懸掛之ＣＥ－六四四五號車牌二面則係乙○○所有，各於八十九年六月一日
    凌晨零時許、八十八年七月間某日，分別在台北縣三重市○○街一０九巷五十號
    前及桃園縣新屋鄉富源村不詳地點遭不明人士竊取等情，業據被害人丙○○、乙
    ○○於警訊中指述在案，並有其等出具之贓物領據，及車輛竊盜、車牌失竊資料
    查詢個別查詢報表各一紙附卷足憑，堪認該車及車牌均係他人財產犯罪所得之贓
    物無誤。被告迭於偵審中自承：借車時沒有行照，「阿德」說看到警察要躲，車
    子當天要還，不知「阿德」的名字、住址，無法聯絡等語，被告向來路不明之「
    阿德」借車，該車又無證件，而為警查獲時又未帶警前往尋找「阿德」還車自清
    ，已有可疑；再對照其於警訊中則稱：車是兩天後「阿德」會主動打電話要伊還
    云云，所述還車時間一節前後不符，顯係知贓而故為推託，所辯並不足採。綜上
    所述，本件事證明確，被告所辯無非卸責之詞，不足採信，犯行洵堪認定。
二、核被告甲○○所為，係犯刑法第三百四十九條第一項贓物罪。爰審酌被告尚無前
    科，有台灣桃園地方法院檢察署刑案資料查註記錄表一紙附卷可稽，收受贓物侵
    害他人財產法益，犯後不知悔改，尚巧言飾詞等一切情狀，量處如主文所示之刑
    ，並諭知易科罰金之折算標準。
據上論斷，應依刑事訴訟法第二百九十九條第一項前段，刑法第三百四十九條第一項
、第四十一條，罰金罰鍰提高標準條例第一條前段、第二條，判決如主文。
本案經檢察官呂理銘到庭執行職務。
中        華        民        國    八十九    年    八    月  二十一    日
                                臺灣桃園地方法院刑事第五庭
                                    法  官   陳彥宏
右正本證明與原本無異。
如不服本判決，應於判決送達後十日內向本院提出上訴狀( 應附繕本 )，上訴於
臺灣高等法院。
                                    書記官   魏慧夷
中        華        民        國    八十九    年    八    月  二十一    日
附論罪科刑依據之法條：
刑法第三百四十九條
收受贓物者，處三年以下有期徒刑、拘役或五百元以下罰金。
搬運、寄藏、故買贓物或為牙保者，處五年以下有期徒刑、拘役或科或併科一千元以
下罰金。
因贓物變得之財物，以贓物論。


司法院資訊處製作；財團法人民間司法改革基金會備份。
